臺灣臺南地方法院刑事判決　
110年度交易字第1287號
公  訴  人  臺灣臺南地方檢察署檢察官
被      告  陳長文


上列被告因過失傷害案件，經檢察官提起公訴（110年度偵字第1
3185號），本院判決如下：
    主  文
本件公訴不受理。
    理  由
一、本件公訴意旨詳如附件起訴書所載。
二、按告訴乃論之罪，告訴人於第一審辯論終結前，得撤回其告
    訴；告訴乃論之罪，其告訴經撤回者，應諭知不受理之判決
    ，並得不經言詞辯論為之，刑事訴訟法第238條第1項、第30
    3條第3款、第307條分別定有明文。
三、查本件告訴人毛紹綸告訴被告陳長文過失傷害案件，檢察官
    認係觸犯刑法第284條前段之過失傷害罪，依同法第287條前
    段規定，須告訴乃論。茲告訴人業於民國111年6月15具狀向
    本院撤回告訴，有刑事撤回告訴狀附卷可憑(見本院卷第39
    至40頁)，依前開說明，本件爰不經言詞辯論，逕為諭知不
    受理之判決。
四、依刑事訴訟法第303條第3款、第307條，判決如主文。
中　　華　　民　　國　　111 　年　　6 　　月　　20　　日
                  刑事第七庭  法　官　孫淑玉
以上正本證明與原本無異。
如不服本判決應於收受本判決後20日內向本院提出上訴書狀，並
應敘述具體理由。其未敘述上訴理由者，應於上訴期間屆滿後20
日內向本院補提理由書狀（均須按他造當事人之人數附繕本）「
切勿逕送上級法院」。 
　　　　　　　　　　　　　　　書記官　洪千棻
中　　華　　民　　國　　111 　年　　6 　　月　　20　　日
　　　　　　　　　　　　　　　　
【附件】
臺灣臺南地方檢察署檢察官起訴書
                                    110年度偵字第13185號
　　被　　　告　陳長文　男　69歲（民國00年0月00日生）
　　　　　　　　　　　　住○○市○區○○路000巷00號
　　　　　　　　　　　　居臺南市○○區○○路○段000號107
　　　　　　　　　　　　　室
　　　　　　　　　　　　國民身分證統一編號：Z000000000號

以上被告因過失傷害案件，已經偵查終結，認應該提起公訴，茲
將犯罪事實及證據並所犯法條分敘如下：
　　　　　犯罪事實
一、陳長文於民國109年10月25日16時50分，騎乘電動自行車沿
    臺南市東區東豐路由西向東行駛，過前鋒路後騎在機慢車優
    先道與路肩停車格間標線上，欲左偏進入機慢車優先道時，
    適有毛紹綸騎乘之209-LSG號重機車同向自後騎乘而來，陳
    長文明知應讓直行車先行，且當時並無不能注意之情形，卻
    逕行轉換車道，毛紹倫當時超速行駛，且未注意車前狀況，
    致兩車於東豐路8號停車自動收費桿前發生碰撞，毛紹倫人
    車倒地身體多處擦挫傷。陳長文於事故後停留在現場自動向
二、案經毛紹綸訴由臺南市政府警察局第五分局報告偵辦。
        證據並所犯法條
一、證據清單
編號 證據方法 待證事實 1 被告陳長文供述 坦承有於上開時、地與告訴人毛紹綸機車相撞，但否認有過失，辯稱是告訴人機車撞他等語。 2 告訴人毛紹倫指訴 證明被告於上開時、地，騎電動自行車變換車道不慎與告訴人機車發生車禍事故，致告訴人因而受傷之事實。 3 ⑴臺南市政府警察局第五分局道路交通事故現場圖、道路交通事故調查報告表㈠㈡各1 份 ⑵現場、事故機車及告訴 人受傷照片 ⑶道路監視器錄影及擷取照片 證明本件車禍事故被告電動自行車、告訴人機車之行向、當時路況、車損情形。被告於上開時、地，騎車與告訴人發生車禍事故，致告訴人因而受傷之事實。 4 臺南市車輛行車事故鑑定會110年11月12日南市交鑑字第1101383972號函附之南鑑0000000 案鑑定意見書 證明被告陳長文騎乘電動自行車變換車道未讓直行車先行，為肇事主因，告訴人騎乘機車，超速行駛，未注意車前狀況為肇事次因。 5 告訴人診斷證明書 證明告訴人因本件車禍事故受有如犯罪事實欄所述傷害之事實。 6 臺南市政府警察局道路交通事故肇事人自首情形紀錄表 證明被告有於肇事後，停留於現場，且主動向到場處理警員坦承為肇事人之事實。 
按，慢車變換車道時，應讓直行車先行，並應注意安全之距離。
道路交通規則第124條第4項訂有明文，被告對此規則應甚熟稔，
且當時並無不能注意之情形，貿然變換車道，造成與告訴人機車
相撞，告訴人倒地受傷，雖告訴人亦有超速、未注意車前狀況之
過失，亦不能解免被告之肇事責任，且告訴人因本件車禍受傷，
被告過失傷害事證明確，犯嫌堪以認定。
二、核被告陳長文所為，係犯刑法第284 條前段之過失傷害罪嫌
    。被告於肇事後未被偵查機關發覺前，留在肇事現場，主動
    向到場處理員警坦承肇事，自首而願接受裁判，有上開道路
    交通事故肇事人自首情形紀錄表在卷可考，堪認符合自首之
    要件，請依刑法第62條前段規定，減輕其刑。
三、依刑事訴訟法第251 條第1 項提起公訴。
　　　　　此　致
臺灣臺南地方法院
中　　華　　民　　國　 110　　年　　11　　月　　26　　日
　　　　　　　　　　　　　　　檢察官  陳  鋕  銘
本件正本證明與原本無異
中　　華　　民　　國　 110　　年　　12　　月　　2 　　日
                              書記官  鍾  雲  雅 
附錄所犯法條全文 
中華民國刑法第284條
因過失傷害人者，處 1 年以下有期徒刑、拘役或 10 萬元以下
罰金；致重傷者，處 3 年以下有期徒刑、拘役或 30 萬元以下
罰金。